【裁判字號】    89,訴,211
【裁判日期】    890824
【裁判案由】    違反槍砲彈藥刀械管制條例
【裁判全文】
臺灣彰化地方法院刑事判決                          八十九年度訴字第二一一號
    公  訴  人  臺灣彰化地方法院檢察署檢察官
    被      告  丁○○
    選任辯護人  王能幸律師
右列被告因違反槍砲彈藥刀械管制條例案件，經檢察官提起公訴（八十九年度偵字第
七一九四號），本院判決如左：
        主  文
丁○○無罪。
        理  由
一、公訴意旨以：被告丁○○未經許可，於民國八十八年七月初，在彰化縣福興鄉○
    ○路○段五六九號其租處，於磨砂機、鑽孔機、砂輪、鋼鋸等工具，欲將其所持
    有之玩具手槍、彈殼等物，改造成可發射金屬或子彈具有殺傷力之槍械及子彈，
    業已將將該玩具手槍之槍管拆卸，並已於玩具彈殼加裝底火，尚未完全改造完成
    時，旋即於八十八年七月六日十時四十分許，為警據報前往上開執行搜索後查獲
    ，並扣得仿「具瑞塔」廠之半自動手槍製造之玩具手槍二枝、仿ＧＬＯＣＫ廠半
    自動手槍製造之玩具手槍一枝、改造子彈成品六顆、改造子彈半成品二十五顆、
    底火一包、彈夾王個、槍枝彈簧二條、改造槍枝用板機、槍管半成品七枝、火藥
    子彈用六公克及改造工具（電動鑽、小磨砂機、鑽孔機各一台、鑽刀三十二支、
    螺絲起子五支、鉗子三支、六角板手五支、細磨刀七支、銼刀五支、海綿磨砂布
    一塊、小砂輪一個、鋼鋸條一條、瓦斯切割機一台等物）。因認被告丁○○涉有
    槍砲彈藥力械管制條例第十一條第五項、第一項之未經許可製造可發射子彈具有
    殺傷力之槍枝未遂罪及同條例第十二條第五項、第一項之未經許可製造子彈未遂
    罪嫌云云。
二、按犯罪事實應依證據認之，無證據不得推定其犯罪事實；不能證明被告犯罪者，
    應諭知無罪之判決，刑事訴訟法第一百五十四條、第三百零一條第一項分別定有
    明文。再按認定不利被告之事實，須依積極之證據，苟積極證據不足為不利於被
    告事實之認定，更不必有何有利之證據，最高法院著有三十年上字第八一六號判
    例可資參照。訊之被告丁○○堅決否認涉有前開未經許可製造可發射子彈具有殺
    傷力之槍枝未遂罪及未經許可製造子彈未遂罪，並辯稱：伊固係承租彰化縣福興
    鄉○○路○段五六九號第三層樓之處所，惟其內有二間房間，其所住者係以和式
    隔間之房間，另一間置放有電視機者係乙○○等人在使用，伊因細故於八十八年
    六月間即搬離該處，其非但無製造槍枝及子彈之行為，且前揭經警所查扣之物亦
    非其所有，根本與其無涉等語。
三、經查：（一）證人即系爭門牌號碼彰化縣福興鄉○○路○段五六九號房屋之所有
    人甲○○到庭結證稱：「是租給他（即丁○○）二間，丁○○住一間、他六月間
    搬出來，另一間另一人在住」等語，另證人乙○○亦證稱：「（問：提示員鹿路
    一段五六九號處所之照片，並詢間使用情形）二間，我是住擺電視的那間，和室
    那間是丁○○與女朋友在住」等語，顯見被告丁○○雖承租彰化縣福興鄉○○路
    ○段五六九號處所之第三層樓，其內有二間房間，惟其所使用者係以和式隔間之
    房間，至另一房間則係由他人（即乙○○及其友人）居住使用，及被告丁○○自
    八十八年六月間即搬離該處等情，堪可認定。（二）另證人即搜索前開處所之警
    官丙○○到庭結證稱「系爭處所有二間房間，搬電視者一間，和室一間」；「扣
    案物係於搬電視那間所查獲，當時有乙○○、戊○○在場」；「有至和室那間搜
    索，有一個女孩子在內，其內未搜得物品，那女孩子就走了」等語，按經警搜扣
    之前揭物品，並非自被告丁○○所使用之房間所起出，而係自證人乙○○等人使
    用之房間所查獲，則實難以系爭處所係被告丁○○所承租等情，即認前揭查扣物
    品係被告丁○○所有。（三）本院於證人乙○○坦承前揭查扣物係自其所使用房
    間內之衣廚所查獲等語後，詢問其何在警訊中指稱該物係被告丁○○所有，證人
    乙○○明白供陳「因要全部推給我，我就說是丁○○的」「該物可能不是丁○○
    的，可能是戊○○的」等語，顯見證人乙○○於警訊所陳，係為求保護自已之誣
    攀，不得以之為據，入被告丁○○於罪。此外，尚查無證據足為被告丁○○不利
    之認定，故揆諸前開說明，應認被告丁○○所辯，尚可採信。此外，復查無其他
    積極證據足資證明被告丁○○涉有公訴人所指之犯行，故依首開說明，本件應為
    無罪之諭知，方為適法。
據上論斷，應依刑事訴訟法第三百零一條第一項，判決如主文。
本案經檢察官李芳瑜到庭執行職務。
中      華      民      國      八十九      年    八  月    二十四    日
                                臺灣彰化地方法院刑事第二庭
                                      法      官  洪  志  賢
右正本證明與原本無異。
如不服本判決，應於判決送達後十日內，向本院提出上訴狀（須附繕本）。
                                      法院書記官  洪  年  慶
中      華      民      國      八十九      年    八  月    三十一    日


司法院資訊處製作；財團法人民間司法改革基金會備份。
